Minutes et répertoires du notaire Louis RICHARD, 2 février 1693 - 11 septembre 1719 (étude XXVI)
Archives nationales
- Minutes de Louis RICHARD, 1693 - 1720; MC/ET/XXVI/174 - MC/ET/XXVI/322
  - Minutes. 1705, avril - mai, avril - mai 1705; MC/ET/XXVI/220; registre
    - Rohais (Toussaint) maître maçon, entrepreneur de bâtiments du roi rue des Boucheries § Quittance (réparations - bâtiments de l'Enclos Saint Joseph), 25 avril 1705; MC/ET/XXVI/220
      quittance; Rohais, Toussaint
    - Babelle (Pierre) compagnon Sculpteur fg. Saint Antoine § Compte de tutelle, 18 septembre 1706; MC/ET/XXVI/220
      Babelle, Pierre
  - Minutes. 1705, juin - juillet, juin - juillet 1705; MC/ET/XXVI/221; registre
    - Daudin (Pierre) maître tapissier rue du Martroy § renonciation, 16 juin 1705; MC/ET/XXVI/221
      Daudin, Pierre
    - Houel (Jean Baptiste) entrepreneur des bâtiments du roi à Fontainebleau § donation de la veuve de .., 24 juin 1705; MC/ET/XXVI/221
      donation; Houel, Jean Baptiste
    - Le Pas Dubuisson (Jacques) architecte sur les fossés des Anglais § bail, 4 juillet 1705; MC/ET/XXVI/221
      bail; Le Pas Dubuisson, Jacques
    - Devillers (Claude) marchand Orfèvre joaillier § à l'Hôtel des Gobelins § Inventaire après décès de .., 7 juillet 1705; MC/ET/XXVI/221
      inventaire; Devillers, Claude
    - Joaillier (apprentissage) § Contrat pour 3 ans entre Jean Laurendin, officier du président de Boissize, et Germain Le Cocq, maître, joaillier, au profit de Jean René Laurendin, âgé de 15 ans, fils de Jean. Logé, nourri, blanchi. Moyennant 225 livres., 16 juillet 1705; MC/ET/XXVI/221
    - Le Cocq (Germain) maître joaillier rue du Monceau § apprentissage, 16 juillet 1705; MC/ET/XXVI/221
      contrat d'apprentissage; Le Cocq, Germain
    - Devillers (Claude), marchand orfèvre joaillier, aux Gobelins § Renonciation de la veuve de .., 23 juillet 1705; MC/ET/XXVI/221
      renonciation; Devillers, Claude
    - Bezançon (Simon) bourgeois de Paris [peintre ? ] galerie de Gesvres § Vente à .., 25 juillet 1705; MC/ET/XXVI/221
      acte de vente; Bezançon, Simon
    - Garet (Charles) maître horloger rue Saint Honoré § renonciation de la femme de .., 31 juillet 1705; MC/ET/XXVI/221
      Garet, Charles
    - Devillers (Claude), orfèvre du roi, aux Gobelins § Renonciation à la succession de .., 31 juillet 1705; MC/ET/XXVI/221
    - Rosay (marquisat du) § Bref état des titres du .. (pièce annexe); Vente de .. (88 feuillets - commençant - 1386), 31 juillet 1705; MC/ET/XXVI/221
    - Lejuste (Antoine) maître horloger rue de la Vieille Draperie § Mariage de .., 25 novembre 1706; MC/ET/XXVI/221
      contrat de mariage; Lejuste, Antoine
  - Minutes. 1705, août - décembre, août - décembre 1705; MC/ET/XXVI/222; registre
    - (Abbaye de) Saint-RIQUIER § Transaction entre Daniel de COSNAC archevêque d'Aix abbé de l'abbaye commendataire de Abbaye de Saint-RIQUIER conseiller du roi en ses conseils commandeur de ses ordres, les prieurs et religieux de lad. abbaye et Pierre LE ROUX prêtre curé de Chenincourt de pendant de lad. abbaye concernant des droits de dîmes en nature que led. curé censeur à abandonner à lad. abbaye contre 400 L que le sr abbé lui fera payer par la fermier de Chenincourt, 1er août 1705; MC/ET/XXVI/222
      accord
    - Varenne (Nicolas) entrepreneur de bâtiments à Paris § Mariage du fils de feu .., 13 août 1705; MC/ET/XXVI/222
      contrat de mariage; Varenne, Nicolas
    - ST RIQUIER (abbaye de) § Compte que les prieurs et religieux de l'abbaye de Saint-RIQUIER rendent à Mgr l'archevêque d'Aix leur abbé pour le revente de sa manse abbatiale, 21 août 1705; MC/ET/XXVI/222
      St Riquier, abbaye de
    - Varenne (Claude) architecte, maître maçon rue de la Mortellerie § Mariage de .., 23 août 1705; MC/ET/XXVI/222
      contrat de mariage; Varenne, Claude
    - Savonet (Pierre) entrepreneur de bâtiments à Paris § Mariage de la fille du feu .., 23 août 1705; MC/ET/XXVI/222
      contrat de mariage; Savonet, Pierre
    - Garet (Charles) maître horloger rue Saint Honoré § quittance, 31 août 1705; MC/ET/XXVI/222
      quittance; Garet, Charles
    - Devillers (François), marchand orfèvre joaillier, à l'Hôtel des Gobelins § Quittance, 31 août 1705; MC/ET/XXVI/222
      quittance; Devillers, François
    - Letellier (Etienne) maître doreur rue de la Verrerie § transport de rente, 10 septembre 1705; MC/ET/XXVI/222
      transport de droits; Letellier, Etienne
    - Bezançon (Simon) marchand bourgeois de P. [peintre ? ] galerie de Gesvres § Vente, 24 septembre 1705; MC/ET/XXVI/222
    - ST RIQUIER (abbaye de) § Quittance par Pierre LE ROUX prêtre curé de Chenincourt diocèse de Beauvais à Daniel de COSNAC, archevêque d'Aix abbé de Saint-RIQUIER commandeur de l'ordre du Saint-Esprit de la somme de 250 L, 1er octobre 1705; MC/ET/XXVI/222
      quittance; St Riquier, abbaye de
    - Bezançon (Simon de) marchand [peintre ? ] galerie de Gesvres § Obligation, 2 octobre 1705; MC/ET/XXVI/222
      obligation; Bezançon, Simon de
    - Delure (Claude) maître maçon rue des Bernardins § transport, 27 novembre 1705; MC/ET/XXVI/222
      Delure, Claude
    - Deslandins (Jean) appareilleur de bâtiments § promesse et convention avec la veuve de .., 1er décembre 1705; MC/ET/XXVI/222
      Deslandins, Jean
    - Bezançon (Simon) Maître peintre quai de Gesvres § bail, 1er décembre 1705; MC/ET/XXVI/222
    - Deslandins (Renée) appareilleur de bâtiments rue du Figuier § promesse et convention, 1er décembre 1705; MC/ET/XXVI/222
      Deslandins, Renée
    - ST RIQUIER (abbaye de) § Transaction entre Daniel de COSNAC archevêque d'Aix-Commandeur des ordres du Roi abbé de Saint-RIQUIER et dom François GORON prêtre religieux proposé et procureur de lad. abbaye par laquelle led. abbé se désiste des demandes qu'il a faites au siège des eaux et forêts de la [illisible] de marbre du Palais, pour qu'on procède à l'arpentage et au bornage des bois et de lad abbaye et se contente du procès du trois vieille d'arpentage fait par la maîtrise d'Amiens., 16 décembre 1705; MC/ET/XXVI/222
      accord; St Riquier, abbaye de
  - Minutes. 1706, janvier - mars, janvier - mars 1706; MC/ET/XXVI/223; registre
    - Menuisier (alloué) § Contrat pour une année entre Jeanne Gautier, femme délaissée de Philippe Arroy, huissier, et Antoine Beauchamp, menuisier, au profit de Jean-Baptiste Arroy, âgé de 17 ans, fils de Philippe. Nourri, moyennant 30 livres, 7 janvier 1706; MC/ET/XXVI/223
      contrat de travail; Gautier, Jeanne; Arroy, Philippe; Beauchamp, Antoine; Arroy, Jean-Baptiste
    - Lamy (Louis) maître serrurier rue Mazarine § apprentissage, 16 janvier 1706; MC/ET/XXVI/223
      contrat d'apprentissage; Lamy, Louis
    - Serrurier (apprentissage) § Contrat pour 5 ans entre Louis Bataille, majeur de 25 ans, fils de défunt René Bataille, vigneron, et Louis Lamy, maître serrurier. Logé, nourri, blanchi. Moyennant 150 livres, payables par François Leclerc de Lesseville, chevalier, 16 janvier 1706; MC/ET/XXVI/223
    - Déclaration par Jacques Foacier, peintre, demeurant rue Saint-Louis-en-l'Ile., 28 janvier 1706; MC/ET/XXVI/223
      déclaration; Saint-Louis-en-l'Ile (rue); Foacier, Jacques; peintre
    - Regnard (Denis) maçon à Chelles § titre nouvel, 31 janvier 1706; MC/ET/XXVI/223
      titre nouvel; Regnard, Denis
    - Dulut (Jean) marchand potier d'étain rue Saint Antoine § quittance de la veuve de .., 6 mars 1706; MC/ET/XXVI/223
      quittance; Dulut, Jean
  - Minutes. 1706, avril - mai, avril - mai 1706; MC/ET/XXVI/224; registre
    - BOY BOUHAT (Jean) Serrurier Rue de la Roquette § Mariage de .., 6 avril 1706; MC/ET/XXVI/224
      contrat de mariage; Boy Bouhat, Jean
    - Pocancy (château de) Seine-et-Marne ? Etat des meubles § Inventaire après décès de Pierre Lacher, conseiller au parlement, seigneur de Pocancy, 20 avril 1706; MC/ET/XXVI/224
      inventaire; Pocancy (Marne)
    - Quin (Pierre), marchand orfèvre, rue de la Coutellerie § Consentement .., 25 avril 1706; MC/ET/XXVI/224
      ratification; Quin, Pierre
    - LEFEBURE (Nicolas) brodeur ordinaire du Roi § Donation .., 30 avril 1706; MC/ET/XXVI/224
      donation; Lefebure, Nicolas
    - DUVAL Horloger § Pendule sonnante par ..; Inventaire après décès de LEBRUN (Denis), 3 mai 1706; MC/ET/XXVI/224
  - Minutes. 1706, juin - août, juin - août 1706; MC/ET/XXVI/225; registre
    - Mercier (Georges), maître menuisier, rue Champfleury § Certificat .., 27 juin 1706; MC/ET/XXVI/225
      certificat; Mercier, Georges
    - BRUNETEAU (Michel) Maître potier d'étain Rue Saint Antoine § Inventaire après décès de LEGER (Louise), 1er juillet 1706; MC/ET/XXVI/225
      inventaire; Bruneteau, Michel
    - Fouchard (Jean-Baptiste), orfèvre, place Dauphine § Procuration .., 23 juillet 1706; MC/ET/XXVI/225
      procuration; Fouchard, Jean-Baptiste
    - BARDEL (Pierre) Potier d'étain § Renonciation .., 23 juillet 1706; MC/ET/XXVI/225
      Bardel, Pierre
    - BRUNETEAU (Michel) Maître potier d'étain Rue Saint Antoine § Renonciation .., 23 juillet 1706; MC/ET/XXVI/225
      Bruneteau, Michel
    - LECLERC (Jean) Potier d'étain § Renonciation .., 23 juillet 1706; MC/ET/XXVI/225
      Leclerc, Jean
    - BEAUVAIS (Hôtel de) § Etat des meubles joint.; Vente de l'Hôtel., 27 juillet 1706; MC/ET/XXVI/225
      acte de vente; Beauvais (hôtel de)
    - BARDEL (Pierre) Potier d'étain § quittance .., 27 juillet 1706; MC/ET/XXVI/225
      quittance; Bardel, Pierre
    - BRUNETEAU (Michel) Marchand Maître potier d'étain Rue Saint Antoine § quittance .., 27 juillet 1706; MC/ET/XXVI/225
      quittance; Bruneteau, Michel
    - LECLERC (Jean) Maître potier d'étain § Quittance .., 27 juillet 1706; MC/ET/XXVI/225
      quittance; Leclerc, Jean
    - SAINT-ANTOINE (Rue) § Etat des meubles joint.; Vente de l'Hôtel., 27 juillet 1706; MC/ET/XXVI/225
      acte de vente; Saint-Antoine, Rue
    - S/t/ ANTOINE (Rue) Hôtel de Beauvais § Etat des meubles joint; Vente de l'Hôtel, 27 juillet 1706; MC/ET/XXVI/225
      acte de vente; Antoine, Rue
    - BEAUVAIS (Hôtel de) Rue Saint-Antoine § Etat des meubles joint; Vente de l'Hôtel, 27 juillet 1706; MC/ET/XXVI/225
    - PINON (Denis) Maître maçon Rue Frepillon § Vente .., 29 juillet 1706; MC/ET/XXVI/225
      acte de vente; Pinon, Denis
    - LECLERC (Jean) Maître potier d'étain § Quittance .., 4 août 1706; MC/ET/XXVI/225
    - BRUNETEAU (Michel) Maître potier d'étain Rue Saint Antoine § Quittance .., 4 août 1706; MC/ET/XXVI/225
    - BABEL (Pierre) compagnon sculpteur Faubourg Saint-Antoine § Inventaire après décès de la femme de .., 6 août 1706; MC/ET/XXVI/225
      inventaire; Babel, Pierre
    - CHASTELAIN (Laurent) Maître potier d'étain au Marche neuf § Quittance, 6 août 1706; MC/ET/XXVI/225
      quittance; marché; Chastelain, Laurent
    - BARDEL (Pierre) Maître potier d'étain § quittance .., 6 août 1706; MC/ET/XXVI/225
    - GUERIN (Guillaume) Maître potier d'étain § Délivrance de legs .., 6 août 1706; MC/ET/XXVI/225
      Guérin, Guillaume
    - BRUNETEAU (Michel) Maître potier d'étains Rue Saint-Antoine § Quittance .., 6 août 1706; MC/ET/XXVI/225
    - LECLERC (Jean) Maître potier d'étain § Quittance .., 6 août 1706; MC/ET/XXVI/225
    - LECLERC (Jean) Maître potier d'étain § Quittance .., 7 août 1706; MC/ET/XXVI/225
    - BRUNETEAU (Michel) Maître potier d'étain Rue Saint-Antoine § quittance .., 7 août 1706; MC/ET/XXVI/225
    - LECLERC (Jean) Maître potier d'étain § Quittance .., 8 août 1706; MC/ET/XXVI/225
    - BARDEL (Pierre) Maître potier d'étain § quittance .., 8 août 1706; MC/ET/XXVI/225
    - BACQUET (Etienne) Potier d'étain Rue du Cygne § quittance .., 8 août 1706; MC/ET/XXVI/225
      quittance; Bacquet, Etienne
    - BRUNETEAU (Michel) Maître potier d'étain Rue Saint-Antoine § quittance .., 8 août 1706; MC/ET/XXVI/225
    - LECLERC (Jean) Maître potier d'étain § Quittance .., 9 août 1706; MC/ET/XXVI/225
    - FILASSIER (Christophe) Maître potier d'étain Sous les pilliers des halles § quittance .., 9 août 1706; MC/ET/XXVI/225
      quittance; Filassier, Christophe
    - BARDEL (Pierre) Maître potier d'étain § quittance .., 9 août 1706; MC/ET/XXVI/225
    - BRUNETEAU (Michel) Maître potier d'étain Rue Saint-Antoine § quittance .., 9 août 1706; MC/ET/XXVI/225
    - GORET (Charles) Maître horloger Rue Saint-Honoré § Bail .., 11 août 1706; MC/ET/XXVI/225
      bail; Goret, Charles
    - LECLERC (Jean) Maître potier d'étain § Quittance, 12 août 1706; MC/ET/XXVI/225
    - BRUNETEAU (Michel) Maître potier d'étain Rue Saint-Antoine § quittance .., 12 août 1706; MC/ET/XXVI/225
    - LEBEAU (Etienne) Maçon Grande rue Mouffetard § quittance .., 14 août 1706; MC/ET/XXVI/225
      quittance; Lebeau, Etienne
    - BARDEL (Pierre) Potier d'étain § quittance .., 14 août 1706; MC/ET/XXVI/225
    - BRUNETEAU (Michel) Maître potier d'étain Rue Saint-Antoine § Quittance .., 14 août 1706; MC/ET/XXVI/225
    - LECLERC (Jean) Potier d'étain § Quittance, 14 août 1706; MC/ET/XXVI/225
    - LECLERC (Jean) Maître potier d'étain § Quittance .., 19 août 1706; MC/ET/XXVI/225
    - BARDEL (Pierre) Maître potier d'étain § quittance .., 19 août 1706; MC/ET/XXVI/225
    - BRUNETEAU (Michel) Maître potier d'étain § quittance .., 19 août 1706; MC/ET/XXVI/225
    - GILLOT (Charles) maître Potier d'étain Rue des Prêcheurs § Quittance, 19 août 1706; MC/ET/XXVI/225
      quittance; Gillot, Charles
    - BESANÇON (Simon) Maître peintre galerie de Gesvres § Désistement .., 29 août 1706; MC/ET/XXVI/225
      Besançon, Simon
  - Minutes. 1706, septembre - novembre, septembre - novembre 1706; MC/ET/XXVI/226; registre
    - Duquesnay (Noël), marchand orfèvre, à Paris § Transaction, 13 décembre 1705; MC/ET/XXVI/226
      accord; Duquesnay, Noël
    - Bail par Pierre Paul Bruand, architecte du roi à Toulon, François Bruand, architecte ordinaire du roi, demeurant place Maubert, et la veuve de Libéral Bruand, architecte du roi,., 3 septembre 1706; MC/ET/XXVI/226
      bail; Maubert (place); Toulon (Var); Brand, François; Bruand, Pierre Paul; Bruant, Libéral (1636-1697); architecte; architecte
    - Trou (Henri) marchand faïencier à Saint Cloud § Mariage de .., 3 septembre 1706; MC/ET/XXVI/226
      contrat de mariage; Trou, Henri
    - Hebert (Antoine), peintre et enlumineur, rue Nonnains d'Hyères § Obligation, 10 septembre 1706; MC/ET/XXVI/226
      obligation; Hebert, Antoine
    - Gambier (Jean), marchand orfèvre, à Paris § Transaction de la veuve de .., 18 septembre 1706; MC/ET/XXVI/226
      accord; Gambier, Jean
    - Lemoine (Jacques) maçon à Paris § Compte, 22 septembre 1706; MC/ET/XXVI/226
      Lemoine, Jacques
    - Cornet (Pierre) tapissier Grande rue du fg. Saint-Antoine § Mariage de .., 25 septembre 1706; MC/ET/XXVI/226
      contrat de mariage; Cornet, Pierre
    - Fremiot (Nicolas) maître maçon rue Saint Denis § Surceance et Transaction, 11 octobre 1706; MC/ET/XXVI/226
      accord; Fremiot, Nicolas
    - Thomain (Pierre) maître maçon; rue Culture Sainte Catherine § devis et marché réparations) et Cautionnement, 13 octobre 1706; MC/ET/XXVI/226
      devis; marché; Thomain, Pierre
    - Dangeau (hôtel de) place royale § Vente par les créanciers de la duchesse de Montfort de l'... avec un mémoire des réparations de menuiserie à faire, 25 octobre 1706; MC/ET/XXVI/226
    - Bruneteau (Michel) marchand potier d'étain rue Saint Antoine § transport de bail, 25 octobre 1706; MC/ET/XXVI/226
      bail; Bruneteau, Michel
    - Ollivier (Michel) maître maçon à Varenne § transport, 26 octobre 1706; MC/ET/XXVI/226
      Ollivier, Michel
    - Mercier (Louis) marchand tapissier rue de la Verrerie § Constitution, 8 novembre 1706; MC/ET/XXVI/226
      constitution de rente; Mercier, Louis
    - Nocart (Nicolas), peintre, rue Sainte-Marguerite § transport de droits successifs, 8 novembre 1706; MC/ET/XXVI/226
      transport de droits; Nocart, Nicolas
    - Boé dit Boha (Jean) Serrurier rue de la Roquette § ratification et obligation, 9 novembre 1706; MC/ET/XXVI/226
      obligation; Boé dit Boha, Jean
    - Lejuste (Louis) maître horloger rue de la Vieille Draperie § Mariage du fils de .., 25 novembre 1706; MC/ET/XXVI/226
      contrat de mariage; Lejuste, Louis
    - Pigeon (Jérôme), marchand orfèvre, rue de Gesvres en qualité de tuteur § Mariage, 25 novembre 1706; MC/ET/XXVI/226
      contrat de mariage; Pigeon, Jérôme
    - Bruneteau (Michel) Maître potier d'étain rue Saint Antoine § quittance, 26 novembre 1706; MC/ET/XXVI/226
  - Minutes. 1706, décembre, décembre 1706; MC/ET/XXVI/227; registre
    - Inventaire après décès de Claude-Antoine Le Boistel, chevalier, seigneur de Chantinonville et autres lieux, conseiller au Parlement, rue Tison, pour lequel le sieur Hérault, peintre de l'Académie Française, demeurant place Dauphine, estime les tableaux., 1er décembre 1706; MC/ET/XXVI/227
      Tableaux par Baudouin, Vandermer, Alleaume, Bril etc... et nombreuses copies de Poussin.
      inventaire après décès; Dauphine (place); Tison (rue); Hérault (M.); Le Boistel, Claude Antoine; peintre
    - Housseau (François), marchand orfèvre, rue de la Tannerie § Bail, 5 décembre 1706; MC/ET/XXVI/227
      bail; Housseau, François
    - Philippe (Jean) juré expert et entrepreneur de bâtiments du roi § quittance de la veuve de .., 22 décembre 1706; MC/ET/XXVI/227
      quittance; Philippe, Jean
    - Le duc (Michel) maître maçon rue royale § quittance (réparations), 22 décembre 1706; MC/ET/XXVI/227
      quittance; Le Duc, Michel
  - Minutes. 1707, janvier - février, janvier - février 1707; MC/ET/XXVI/228; registre
    - Chevigny (Antoine) maître doreur rue Neuve du Roule § bail, 8 janvier 1707; MC/ET/XXVI/228
      bail; Chevigny, Antoine
    - Gruel (Charles) ci devant marchand tapissier rue Saint-Louis § Constitution, 12 janvier 1707; MC/ET/XXVI/228
      constitution de rente; Gruel, Charles
    - Dubois (Antoine) maître maçon; rue Philippeaux § Vente, 25 janvier 1707; MC/ET/XXVI/228
      acte de vente; Dubois, Antoine
    - Housseau (François), marchand orfèvre, au Pont au Change § Bail, 6 février 1707; MC/ET/XXVI/228
    - Mercier (Jean) maçon à Soisy sous Etiole § don mutuel, 27 mars 1707; MC/ET/XXVI/228
      donation; Mercier, Jean
  - Minutes. 1707, mars - avril, mars - avril 1707; MC/ET/XXVI/229; registre
    - Vitry (Robert), maître menuisier, rue Neuve des Petits-Champs § Remboursement, 16 avril 1707; MC/ET/XXVI/229
      indemnité; Vitry, Robert
    - REGIMENT (marché de) Compagnie de cavalerie du régiment Royal Piémont § Vente de la marché de REGIMENT 8000 livres au complet 35 hommes, 35 chevaux et harnois régiment d'infanterie acheté 22.000 livres., 25 avril 1707; MC/ET/XXVI/229
      acte de vente; marché; Régiment, marché de
  - Minutes. 1707, mai - juin, mai - juin 1707; MC/ET/XXVI/230; registre
    - Corbet (Nicolas) marchand verrier faïencier maître émailleur rue de la Lanterne § apprentissage, 17 mai 1707; MC/ET/XXVI/230
      contrat d'apprentissage; Corbet, Nicolas
    - Verrier-faïencier, émailleur (apprentissage) § Contrat pour 5 ans entre Nicolas Varlet, marchand verrier faïencier, et Nicolas Carlet, marchand verrier faïencier, émailleur, au profit de Jean Varlet, âgé de 16 ans, neveu de Nicolas. Logé, nourri, blanchi. S. d. d., 17 mai 1707; MC/ET/XXVI/230
    - Bouquery (Louis) maître menuisier rue des Blancs Manteaux § remise, 24 mai 1707; MC/ET/XXVI/230
      Bouquery, Louis
    - Contrat de mise en apprentissage pour 5 ans entre Eustache Le Clerc de Lesseville, marquis de Rozay, et Jean de Saint-Laurent, maître sculpteur, rue Culture Sainte-Catherine, au profit de Jean Phililet, âgé de 12 ans, logé et nourri pendant les 4 dernières années, moyennant 60 livres, Antoine Dieu, maître peintre et sculpteur, demeurant au Petit-Pont, approuve le brevet., 31 mai 1707; MC/ET/XXVI/230
      contrat d'apprentissage; Couture-Sainte-Catherine (rue de la); Petit (pont); Dieu, Antoine; Le Clerc de Lesseville, Eustache; Phililet, Jean; Saint-Laurent, Jean de; peintre; sculpteur; sculpteur
    - Meusnier (Louis), maître menuisier, rue Saint-Martin § Obligation déposée, 20 juin 1707; MC/ET/XXVI/230
      obligation; Meusnier, Louis
    - Lequeulx (Pierre) marchand tapissier rue Sainte Avoie § Constitution, 27 juin 1707; MC/ET/XXVI/230
      constitution de rente; Lequeulx, Pierre
    - Goret (Charles) maître horloger rue Saint Honoré § don mutuel, 29 juin 1707; MC/ET/XXVI/230
      donation; Goret, Charles
  - Minutes. 1707, juillet - août, juillet - août 1707; MC/ET/XXVI/231; registre
    - LeDucs (Charles) maître menuisier rue des Boucheries § constitution, 2 juillet 1707; MC/ET/XXVI/231
      constitution de rente; Leducs, Charles
    - Chazot (Philippe) marchand maître faïencier cimetière Saint Jean § bail, 15 juillet 1707; MC/ET/XXVI/231
      bail; Chazot, Philippe
    - Chicanneau (Jean Baptiste) marchand verrier faïencier maître émailleur rue de Coquillière § Bail, 30 juillet 1707; MC/ET/XXVI/231
    - Prebuisson (Michel) entrepreneur de bâtiments du roi rue Jean Beausire § Quittance, 4 août 1707; MC/ET/XXVI/231
      quittance; Prebuisson, Michel
    - Cornu (Robert), maître peintre, quai de la Mégisserie § Transport de rente, 4 août 1707; MC/ET/XXVI/231
      transport de droits; Cornu, Robert
    - Raisin (Charles) serrurier et carrossier grande rue fg. Saint Antoine § bail, 21 août 1707; MC/ET/XXVI/231
      bail; Raisin, Charles
  - Minutes. 1707, septembre - décembre, septembre - décembre 1707; MC/ET/XXVI/232; registre
    - Bail concernant Guillaume Berlinguet, maître serrurier, rue de l'Hirondelle., 16 septembre 1707; MC/ET/XXVI/232
      Date de révision: 2022 (Marie-Françoise Limon-Bonnet)
      bail; Berlinguet, Guillaume
    - Désitement concernant Léonard Legendre, maçon, rue de la Mortellerie., 11 septembre 1707; MC/ET/XXVI/232
      Legendre, Léonard
    - Deliens (Jean Baptiste) marchand potier d'étain rue Saint Claude § transport de rente et donation, 26 septembre 1707; MC/ET/XXVI/232
      transport de droits; donation; Deliens, Jean Baptiste
    - Vente d'une maison sise à Montreuil, avec un plan, par Charles Benoît de Fortiers, architecte, demeurant au vieux Louvre., 27 septembre 1707; MC/ET/XXVI/232
      acte de vente; Montfermeil (Seine-Saint-Denis); Louvre (palais du); Fortier, Charles Benoît de; Fortiers, Charles Benoît de; architecte
    - Inventaire après décès de Procope François, comte d'Egmont, rue du Cherche-Midi., 30 septembre 1707; MC/ET/XXVI/232
      Tapisseries: combats d'animaux. Tableaux.
      inventaire après décès; Cherche-Midi (rue du); François, Procope
    - Bezançon (Simon) maître peintre quai de Gesvres § Mariage de la belle-fille de .., 9 octobre 1707; MC/ET/XXVI/232
      contrat de mariage; Bezançon, Simon
    - Boully (Pierre), maître peintre § Mariage de la fille de feu .., 9 octobre 1707; MC/ET/XXVI/232
      contrat de mariage; Boully, Pierre
    - Cheron (Jérôme), maître peintre, rue des Arcis § Vente de charge à .., 10 octobre 1707; MC/ET/XXVI/232
      acte de vente; Cheron, Jérôme
    - Duquesnoy (Noël), marchand orfèvre, rue de la Coutellerie en qualité d'exécuteur testamentaire § Inventaire, 14 octobre 1707; MC/ET/XXVI/232
      inventaire après décès; Duquesnoy, Noël
    - Jacob (Jean Malgrin) maître serrurier rue Saint Antoine § bail, 25 octobre 1707; MC/ET/XXVI/232
      bail; Jacob, Jean Malgrin
    - Chevauché (François) maître menuisier à Versailles § Mariage du fils de .., 30 octobre 1707; MC/ET/XXVI/232
      contrat de mariage; Chevauché, François
    - Chevauché (Jean) menuisier à Versailles § Mariage de .., 30 octobre 1707; MC/ET/XXVI/232
      contrat de mariage; Chevauché, Jean
    - Delherbordiere (Laurent) maître menuisier rue Guillaume § traité de charge, 8 novembre 1707; MC/ET/XXVI/232
      Delherbordiere, Laurent
    - Queutry (Gerard) tapissier du comte d'Egmont en son hôtel, rue du Cherche Midi § transport, 15 novembre 1707; MC/ET/XXVI/232
      Queutry, Gerard
    - Lafond (Léonard) maçon rue du Regnard § quittance, 20 novembre 1707; MC/ET/XXVI/232